【裁判字號】    97,消債更,286
【裁判日期】    980422
【裁判案由】    更生事件
【裁判全文】
臺灣基隆地方法院民事裁定           97年度消債更字第286號
聲  請  人
(即債務人)  甲○○
                    （
代  理  人  侯傑中律師
上列聲請人聲請消費者債務清理（更生）事件，本院裁定如下：
    主  文
債務人甲○○自中華民國九十八年四月二十二日十二時起開始更
生程序。
聲請人其餘之聲請駁回。
命司法事務官進行本件更生程序。
    理  由
一、按「債務人無擔保或無優先權之債務總額未逾新臺幣一千二
    百萬元者，於法院裁定開始清算程序或宣告破產前，得向法
    院聲請更生。」消費者債務清理條例第42條第１項定有明文
    。又「法院開始更生程序之裁定，應載明其年、月、日、時
    ，並即時發生效力。」同法第45條第１項亦定有明文。
二、本件聲請意旨略以：伊有不能清償債務之情事，前已提出債
    權人清冊，以書面向最大債權金融機構中華商業銀行請求共
    同協商債務清償方案，惟因協議條件苛刻，伊依協議條件每
    月應清償之金額已近於伊每月之收入之半數，負擔沉重；幸
    當時伊夫在臺北市「上有蘇杭點心店」工作，每月薪資有２
    萬餘元，勉強可以履行。詎伊夫工作之點心店因經營不善倒
    閉，喪失收入，一家生計全由伊１人負擔，每月收入扣除伊
    每月應清償之金額後，無法維持伊及家人最低基本生活，以
    致履行顯有重大困難，因不可歸責於伊之事由而違反協議，
    又伊無擔保或無優先權之債務總額未逾新臺幣1200萬元，復
    未經法院裁定開始清算程序或宣告破產，爰向本院聲請更生
    等語。並提出財產及收入狀況說明書、債權人清冊、債務人
    清冊、聲請人之全戶戶籍謄本、中華商業銀行通知函、聯合
    徵信資料、自國稅局取得之財產資料（附相關財產資料）及
    各類支出收據影本等件為證。
三、查聲請人主張之上開事實，業據其提出財產及收入狀況說明
    書、債權人清冊、債務人清冊、聲請人之全戶戶籍謄本、中
    華商業銀行通知函、聯合徵信資料、自國稅局取得之財產資
    料（附相關財產資料）及各類支出收據影本等件為證，經核
    屬實，其主張自堪信為真實，而本件又查無債務人有消費者
    債務清理條例第６條第３項、第８條及第46條所定各種應裁
    定駁回其更生聲請之事由存在，故聲請人聲請更生，為有依
    據，應予准許。至以後之更生程序，則依消費者債務清理條
    例第16條第１項之規定，命司法事務官進行之。
四、本件聲請人聲請更生，本院已予准許，如上所述，依法各種
    訴訟及執行程序即不得開始或繼續（參見消費者債務清理條
    例第48條第２項），故聲請人聲請本院裁定為保全處分，已
    無必要，應不准許，併予敘明。
五、依消費者債務清理條例第45條第１項、第16條第１項，裁定
    如主文。
中    華    民    國    98    年    4     月    22    日
                  民事庭法      官  林金發
一、以上正本係照原本作成。
二、對本裁定不得抗告。
三、本裁定已於民國98年４月22日12時公告。
中    華    民    國    97    年    4     月    22    日
                        法院書記官  陳錦進


司法院資訊處製作；財團法人民間司法改革基金會備份。
